【裁判字號】    96,上訴,1824
【裁判日期】    970403
【裁判案由】    詐欺
【裁判全文】
臺灣高等法院臺中分院刑事判決        96年度上訴字第1824號
上  訴  人  臺灣臺中地方法院檢察署檢察官
上  訴  人
即  被  告  戊○○
            甲○○
上列2人共同
選任辯護人  林錦隆律師
上列上訴人因被告等詐欺案件，不服臺灣臺中地方法院96年度易
字第716號，中華民國96年5月3日第一審判決（起訴案號：臺灣
臺中地方法院檢察署95年度偵緝字第1599、1600、1601、1602號
），提起上訴，本院判決如下：
    主  文
原判決撤銷。
戊○○、甲○○共同連續犯詐欺取財罪，戊○○處有期徒刑壹年
陸月，減為有期徒刑玖月；甲○○處有期徒刑壹年貳月，減為有
期徒刑柒月。均緩刑年。
    犯罪事實
一、戊○○、甲○○母女明知其等經濟狀況非佳，並無資力償還
    鉅額借款，乃竟基於意圖為自己不法所有之概括犯意聯絡，
    自民國93年11月間起，至94年9月20日止，在臺中市○區○○○路558號戊○○所經營之餐館，向乙○○○詐稱：渠等
    在大陸、香港投資經營大飯店，並代理香奈兒商品等事業獲
    利甚佳，如貸與款項投資可獲高額利息，足以改善乙○○○
    之經濟狀況，或由甲○○出面向乙○○○詐稱：急需用錢以
    解決與其前男友之糾紛、或暫借急用、或繳納補習費用等名
    目，使乙○○○信以為真，陷於錯誤，而連續多次交付現金
    共計新臺幣（下同）1千零6萬元（其中76萬元係由甲○○單
    獨借用，並無犯意聯絡），其間除於94年6月30日以前，曾
    陸續交付乙○○○利息及償還本金合計2百36萬元外，其餘
    借款均藉故拖延未再支付任何利息，亦無還款之意，並以至
    大陸洽商為由而失聯避不見面，所經營之簡餐店亦關閉停業
    ，乙○○○催討無著，始知受騙。
二、案經乙○○○告訴及臺中市警察局第三、第四分局報請臺灣
    臺中地方法院檢察署檢察官偵查起訴。
    理  由
一、上訴人即被告戊○○經本院合法傳喚，無正當理由未於最後
    審理期日到庭，本院不待其陳述逕行判決。據其於本院最後
    審理期日前之審理程序中之陳述，固坦承：曾於93年11月迄
    94 年1月間，先後陸續向告訴人乙○○○借得2百萬元款項
    ，作為投資經營餐館用；訊之上訴人即被告甲○○亦坦承：
    曾自94年1月間起，陸續向告訴人借款共計76萬元等情不諱
    。然均矢口否認有何詐欺犯行，被告戊○○辯稱：伊向告訴
    人借款2百萬元，是告訴人主動要借給伊的，伊先於94年3月
    29日償還35萬元，又於94年6月30日清償100萬元，其間也按
    月以現金支付利息6分至10分不等，共計支息16萬4千元，伊
    沒有詐騙告訴人云云；被告甲○○辯稱：伊曾向告訴人借錢
    ，但是告訴人主動表示願意幫忙伊的，伊另有向告訴人先後
    拿了7百萬元，是曾跟告訴人說伊在賭場工作，覺得有機會
    賺錢，乃邀告訴人投資籌措賭資，其中部分已獲利了結，後
    來虧損4百萬元，伊並沒有詐騙告訴人云云。惟查：
  (一)、告訴人於警詢中指稱：伊是在93年初，認識戊○○及甲○○母女，當時她們在臺中市○區○○○路558號開設一間
      餐館，因為他們請伊為該餐館煮菜，所以伊才跟他們熟識
      。從93年11月開始，要伊拿錢投資可以分紅，伊便以向親
      友或信用卡預借現金的方式，陸續拿錢金額累計達到1626
      萬元，但是戊○○及甲○○母女從93年12月開始到94年6
      月止給伊分紅296萬元後，戊○○及甲○○母女就藉詞要
      去大陸查帳，開始和伊避不見面，只以簡訊聯絡，直到94
      年底，甲○○以簡訊告訴伊說，戊○○所投資的公司遭人
      虧空，到等到事情處理完後才會回臺跟伊見面。伊在95年
      2月發現戊○○及甲○○母女所開設的餐館陸續有人上門
      討債，才知道被該母女所騙。她們投資的公司名稱及地點
      在哪，都沒有告訴伊。伊都是從銀行把錢領出來後，再將
      現金拿到忠明南路558號餐館內，親手交給戊○○及甲○○母女，交款當時沒有其他人在場。但伊在94年7月5日曾
      到臺中市○○路與五權路口合作金庫提領現金400萬元，
      當時伊因為害怕會出意外，所以有請1位開汽修廠的朋友
      陪同，等伊領到錢再載伊到忠明南路558號，把該400萬元
      交給戊○○及甲○○母女。她們都不要伊用匯款或轉帳，
      只能用現金當面給她們，會投資是因為戊○○告訴伊：「
      你的經濟狀況不好，阿伯已經70歲了還在賣豆花，你們以
      前是做建築的，我想把你拉一把改善你的生活，但是你需
      要去借錢，可以向親戚朋友及銀行貸款、地下錢莊借錢，
      借錢還要開票給人家」云云，伊想伊與戊○○都是拜觀音
      的，不會做壞事，所以伊相信她。投資的紅利是伊所投資
      金額每個月1成紅利，並於月底結帳，都是現金交付給伊
      ，最後3次才用匯款交付方式等語（見臺中市警察局第三
      分局刑案偵查卷第2、3、6、7頁）。於偵查中告訴人以證
      人身分結證稱：伊在警訊說的是實在的，當初她們說她是
      香奈兒的總代理，並且在大陸上海有開飯店，說要幫助伊
      爬起來，因為看到伊先生70歲了還在賣豆花，她要我去借
      錢，再將錢交給她們投資。伊是從93年11月到94年7月份
      ，總共從朋友那裡借到1626萬元給他們。伊沒有借據或是
      投資的證明書，她說如果說要這些證明的話，就要伊不用
      投資了。她們在93年12月到94年6月間有分紅給伊296萬元
      ，後來就沒有給錢，避不見面，伊也聯絡不到她們了。伊
      向她們說伊的利息付不起，她們是說要等她們回來再說。
      94年1月24日伊借了信用貸款30萬元，於1月24日伊就將這
      錢照甲○○的指示匯給吳芝卉，因為吳芝卉的親哥哥是流
      氓，再由吳芝卉的哥哥交給甲○○的男朋友，因為她的男
      朋友將人家打成植物人，後來被關了2年，但是甲○○都
      沒有去看她的男友，所以她的男友出來之後，就要甲○○
      給他30萬元當補償，所以這30萬元是伊借給甲○○。後來
      在94年1月27日戊○○給伊現金紅利17萬元，伊就將這17
      萬元存入伊的戶頭。後來伊在94年3月11日，又利用現金
      卡借款15萬元，這些錢伊又2萬、2萬的提領出來交給甲○○。又匯了3月份的紅利35萬元給伊，後來伊在94年5月16
      日伊又和丙○○借款20萬元現金，而丙○○的錢也都是向
      朋友借來的，在94年5月27日甲○○給伊5月份的紅利20萬
      元，後來丙○○又在94年6月1日匯款100萬元、240萬元給
      伊，伊在6月2日提款了290萬元的現金給甲○○，這個有
      隔壁的王醫師陪同交付給甲○○等語（見臺灣臺中地方法
      院檢察署95年度偵字第10886號偵查卷第8、9頁）；於原
      審院審理時亦以證人身分結證稱：伊沒有借錢給被告戊○○，但伊有拿錢給被告戊○○，伊都是用現金交給她，因
      為甲○○說她媽媽不接受匯款或支票。伊之所以拿錢給戊○○，是因為伊原本在戊○○的茶店工作，擔任廚師，戊○○及甲○○在聊天時跟伊說，她們的公司很大，是做日
      本的印花布窗簾、床罩，產品都銷售日本，戊○○跟伊說
      她是香奈兒的臺灣總代理，簽約金就4000萬元，她說她在
      上海有投資大飯店，她是總裁，她要去上海結帳，戊○○
      跟伊說伊先生70多歲還在賣豆花，她說想拉拔伊幫助伊，
      她的企業這麼多，伊如果自己可以找些錢來投資，就會發
      給伊紅利。戊○○講這些話的時候，甲○○也都在一邊，
      她也說她也把伊當母親來看，她也叫伊去找一些錢來投資
      ，所以伊才會拿錢給戊○○，伊找不到錢時，她們會教伊
      如何借錢。伊從93年11月起至94年7月間陸續拿錢給戊○○。當初戊○○及甲○○有說伊投資10萬元的話，每個月
      就可以有1萬元的紅利，而且不用擔待風險。伊第1次是投
      資60萬元，這1筆60萬元，伊第一個月領到6萬元的紅利，
      第2個月伊又投資了110萬元，連60萬元伊領了17萬元的紅
      利，一直領到94年6月30日，伊領得最後1筆紅利是100萬
      元。最後1個月我應該要領110萬元，因為伊已經投入1100
      萬元，但是她只匯給伊100萬元，伊總共領了236萬元的紅
      利。伊所投資的金額及取得的紅利，就如伊在偵查中所提
      出的明細表。另外，伊從94年1月到9月間，有陸陸續續給
      付甲○○126萬元，因為甲○○第1次打電話給伊，說她出
      事情了，因為她前任男友判刑被關出來了，要找甲○○，
      要甲○○還30萬元，她不想讓她媽媽知道，要伊幫忙，伊
      跟她說沒有錢，她一直叫伊幫忙，所以伊就到世華銀行臺
      中分行去辦理信用貸款，借到30萬元扣掉手續等費用，剩
      下29萬元連同協理借給伊的1萬元，就在國泰世華銀行匯
      款給甲○○所指定的吳芝卉帳戶。甲○○及戊○○是否確
      實香奈兒的代理，伊沒有去確定過，伊不知道。她們是否
      確實有在香港、大陸上海經營大飯店，伊也不知道，她們
      是這樣說，她們也會在伊面前打電話。伊借給甲○○126
      萬元，她說30萬元、16萬元她是要解決跟前男友的糾紛，
      50萬元是她跟伊說她有1個同性戀的朋友，她家很有錢，
      但是要先把信用卡的前債還掉，才能再借200萬元，叫伊
      借50萬元給她，後面2筆15萬元，其中1筆15萬元她要去補
      習裝潢課程，另外15萬元她說要急用，所以才會借這些錢
      給她，實際上她把這些錢用到哪裡伊不知道。甲○○沒有
      跟伊說過借這些錢要還賭債，如果伊知道甲○○跟伊借這
      些錢是要還賭債，伊不會借她等語（見原審96年4月19日
      審理筆錄）。
  (二)、證人江維崇於偵查中結證稱：伊是國泰世華銀行副理，告
      訴人是伊銀行的客戶。94年6月2日當天告訴人有到伊銀行
      領了290萬元現金，她沒說要做什麼事情，伊有提議用開
      票或匯款的比較安全，約略聽她說葛小姐執意要拿現金。
      伊陪同告訴人把290萬元提出來到車上，當時有看到車上
      有1位先生，但伊不知道是什麼人等語（見臺灣臺中地方
      法院檢察署95年度偵緝字第1602號偵查卷第26頁）。證人
      王朝舜於偵查中結證稱：伊與告訴人是鄰居，告訴人跟伊
      說她有幾百萬元要去銀行領並拿去一個地方，因她先生不
      在，伊就載她去世華銀行，後來印象中有兩個人表情很嚴
      肅把1大包東西放到伊車上後，伊判斷應該是錢。伊載告
      訴人到忠明南路那邊，告訴人下車後，伊就回去了。伊回
      想起來是載告訴人到忠明南路的1家店，伊看她下車把那
      包東西拿下去進入該店後，伊就先回去了等語（見臺灣臺
      中地方法院檢察署95年度偵緝字第1602號偵查卷第26頁背
      面）。證人黃千肆於偵查中結證稱：因為告訴人的車子是
      在伊的車行修理，她的車子的儀表板全都拆下來修理，所
      以伊就載她去中港路和五權路口的銀行提款，後來她有提
      1個袋子出來，她告訴伊說裡面有300、400萬元，但是伊
      並沒有看見裡面的錢。伊有看到她拿著1個袋子從銀行出
      來。後來伊就載她去忠明南路與南屯路附近，那邊有1個
      餐館，後來是她自己進去餐館，伊就將車子開回去修理，
      伊就沒有去載她等語（見臺灣臺中地方法院檢察署95年度
      偵字第10886號偵查卷第10頁），依證人等所述，告訴人
      確曾自銀行提領現金，拿至被告等所經營之餐館交給被告
      2人，亦與告訴人前揭所證述之情節部分相符。
  (三)、告訴人、被告等2人均於偵查中接受測謊，告訴人於測前
      會談中陳稱，自93年11月起，曾陸續交付1000萬元以上的
      錢給甲○○再轉交戊○○，事後並與戊○○逐一對帳，經
      Poly-graph儀器先以刺激測試法【The Stimulation Test
      （ST）】檢測生理反應及熟悉測試後，再以區域比對法【
      TheDoDPI Zone Comparison Technique（ZCT）】測試，
      經採7分位數據分析法比對分析，結果告訴人對於下列問
      題均無不實反應：1、有關本案，你有沒有謊稱曾陸續交
      付1000萬以上的錢給戊○○母女？答稱：沒有；2.有關本
      案，你有沒有謊稱在簡餐店陸續交付1000萬以上的錢給戊○○？答稱：沒有。被告甲○○於測前會談中坦承自93年
      11月起，共收受乙○○○450萬元，惟否認曾陸續收受乙○○○1000萬元以上的錢，經Poly-graph儀器先以刺激測
      試法【The Stimulation Test（ST）】檢測生理反應及熟
      悉測試後，再以區域比對法【The DoDPI Zone Compariso
      n Technique（ZCT）】及沉默回答法【The Silent Anser
      Test（SAT）】測試，經採7分位數據分析法比對分析，結
      果被告甲○○對於下列問題均呈不實反應：1、有關本案
      ，你有沒有陸續收受她（乙○○○）1000 萬以上的錢？
      答稱：沒有；2.有關本案，你有沒有在簡餐店陸續收受她
      （乙○○○）1000萬以上的錢？答稱：沒有。被告戊○○
      於測前會談中坦承自93年11月起，共收受乙○○○200萬
      元，惟否認曾陸續收受乙○○○1000萬元以上的錢，經Po
      ly-graph儀器先以刺激測試法【The Stimulation Test（
      ST）】檢測生理反應及熟悉測試後，再以區域比對法【Th
      e DoDPI Zone Comparison Technique（ZCT）】及沉默回
      答法【The Silent Anser Test（SAT）】測試，經採7分
      位數據分析法比對分析，結果被告戊○○對於下列問題均
      呈不實反應：1、有關本案，你有沒有陸續收受她（乙○○○）1000萬以上的錢？答稱：沒有；2.有關本案，你有
      沒有在臺中陸續收受她（乙○○○）1000萬以上的錢？答
      稱：沒有，有測謊鑑定書在卷可稽（見臺灣臺中地方法院
      檢察署95年度偵緝字第1599號偵查卷第79至125頁），告
      訴人就其指述曾提供1000萬元以上予被告2人乙節，並無
      說謊反應，然被告2人就其等不曾收受告訴人1000萬元乙
      節，均呈說謊反應。
  (四)、再被告戊○○於原審及本院審理時雖辯稱：伊曾向告訴人
      借款200萬元，是告訴人主動要借給伊的，伊也還了170多
      萬元，後來伊還拿了110萬元給告訴人云云；被告甲○○
      亦辯稱：伊曾向告訴人借錢，但是告訴人主動表示願意幫
      忙伊的，伊向告訴人借了800萬元。伊跟告訴人說伊賭博
      ，借錢要還賭債，伊已經還告訴人580萬元云云。然被告
      戊○○於偵查中先陳稱：伊與甲○○曾經有找1位乙○○○投資做生意，但是她沒有投資1612萬元，只有大約100
      萬元左右，且她還有向伊借錢。伊與甲○○是投資做茶行
      及簡餐生意，沒有告訴乙○○○是做香奈兒總代理，生意
      作的很多。伊與甲○○是在94年3、4月找她投資，地點在
      臺中市○○○路558號伊所經營的茶藝館，有答應給她紅
      利，當初是可憐她，有給她紅利約10幾萬元。伊基於好朋
      友才會找乙○○○來投資，且她有領過伊的薪水，伊對他
      的家人很好，伊與乙○○○之間的互動很好云云（見臺灣
      臺中地方法院檢察署95年度偵緝字第1602號偵查卷第16、
      17頁）。其後於偵查中又改稱：告訴人給伊約200萬元，
      第1次給60萬元，第2次給50萬元，伊有利息給她，有時4
      分，有時6分、8分，後來伊無力支付利息，她要求伊還本
      金，伊後來還了100萬現金給她，所以應該只欠她100萬元
      云云（見臺灣臺中地方法院檢察署95年度偵緝字第1602號
      偵查卷第23頁）；嗣又改稱：伊沒有向告訴人借這麼多錢
      ，只有借200萬元而已，伊連本帶利還了280萬元，大約還
      欠他65萬元，每月利息將近180萬元，本金伊最後還她110
      萬元云云（見臺灣臺中地方法院檢察署95年度偵緝字第16
      02號偵查卷第26頁）。被告甲○○於偵查中先陳稱：伊總
      共向告訴人借款不超過75萬元，伊幾乎都已經還清了，伊
      向爸爸及朋友借錢還她。伊並沒有如告訴人所述跟他拿15
      00萬元這麼多錢云云（見臺灣臺中地方法院檢察署95年度
      偵緝字第1602號偵查卷第26頁）。被告2人就其等自告訴
      人處取得多少款項、已還款數額、告訴人係投資或借款等
      節，所述均前後不一，被告等前開所述，亦啟人疑竇。苟
      彼等確實本於正常認知借貸或邀約告訴人投資，理應不至
      於此。
  (五)、經本院比對告訴人指訴交付予被告等之金額合計為1千6百
      26萬元，而被告等承認收受之金額共計僅9百76萬元（包
      含戊○○坦承收取2百萬元借款，甲○○坦承收取7百76萬
      元借款）；其中被告戊○○坦承借款期間為93年11月至94
      年1月間，被告甲○○坦承借款期間為94年1、2月間借46
      萬元，其後陸續借了30萬元，再於同年6、7月分別拿了3
      百萬元及4百萬元。綜合上開測謊鑑定報告、證人江維崇
      等人證述，及告訴人指訴、被告部分坦承事實等證據，本
      院認告訴人指訴借貸款項予被告等之事實，應包含告訴人
      所指於93年11月至94年1月間共貸與2百30萬元予被告戊○○，另於94年6月2日及同年7月間，分別由證人陪同前往
      被告處所交付3百萬元及4百萬元，暨由被告甲○○陸續借
      貸之76萬元，因與被告等坦承部分大致相符，且有相關佐
      證可稽，應屬可採。其指訴逾此金額之部分，雖或提出資
      金來源資料，但因無任何交付金錢與被告等之積極證據，
      且為被告等所否認，尚難認確有此部分之金錢交付。至告
      訴人雖指稱其交付之金錢予被告等，係受被告等之誘惑參
      與投資云云，被告等則堅稱係借貸（甲○○就7百萬元部
      分則稱係籌措賭資）。本院審酌告訴人所提被告發放紅利
      明細表，與其交付金錢之時間並不相符（告訴人指稱被告
      與之約定每月28日結算紅利，而依其所提資金來源明細資
      料，其於93年11月間交付被告60萬元，應係在該月25日以
      後，其何以能於同年12月25日前即獲6萬元紅利？又其所
      指至94年2月15日止交付被告金額共3百萬元，迄同年3月1
      0日始達3百50萬元，何以竟能於同年3月29日即獲35萬元
      紅利？又依其所指至同年5月16日交付金額僅共7百萬元，
      迄同6月1日共8百萬元，被告焉有可能給付逾1百萬元之紅
      利《逾約定之1成紅利金額》？），故該明細表應係被告
      等所辯清償之過程及部分金額，較為合理，告訴人之所以
      將此當成投資紅利，應係被告等乃以投資為藉口向告訴人
      借款，致告訴人理解為被告等所支付之紅利。而就94年6
      月2日交付3百萬元，同年7月交付4百萬元部分，被告甲○○雖辯稱係籌措賭資云云；然迄本院審理時止，均未見提
      出任何證據以實其說，其空言辯稱係籌措賭資，並無足採
      。
  (六)、綜上所述證據，被告2人自偵查至本院審理時，均未能明
      確交待告訴人所交付鉅額款項之流向，且自94年7月間起
      ，即先後避不見面，使告訴人追索無著；另依被告2人於
      偵查、原審及本院審理中所自承之內容以觀，被告2人向
      告訴人借款時，已無資力清償款項，經濟狀況非佳，猶一
      再向告訴人誆稱其等有多數投資，獲利甚豐，使告訴人信
      以為真，而以自有資金或向親友調借之現金，貸與被告等
      ，卻僅以事後貸得金額為小額清償，更使告訴人越陷越深
      ，貸與金額日見鉅大，足見被告等確有意圖不法之意圖，
      被告2人所辯無非事後卸責之詞，委無足採。本件事證明
      確，被告2人犯行堪予認定，應予依法論科。
二、被告等犯罪後，刑法關於罰金刑最低額（第33條第5款）、
    連續犯（第56條）、緩刑（第74條）之規定，業於94年2月2
    日經總統公布修正，於95年7月1日施行。比較修正前後之規
    定，各該修正後之規定，並無較有利於被告之情形，依同法
    第2條第1項，仍應適用修正前之規定論處。本件被告等所為
    ，均係犯刑法第339條第1項詐欺取財罪。被告等就甲○○所
    單獨借用之76萬元以外部分犯行，有犯意聯絡及行為分擔，
    均為共同正犯。被告2人並無資力，卻連續詐騙告訴人，其
    等多次犯行時間緊接，罪名與犯罪構成要件相同，顯係基於
    概括犯意為之（甲○○單獨借用76萬元部分，亦係基於同一
    概括犯意為之），均應依修正前刑法第56條連續犯之規定論
    以一罪，並依法加重其刑。至公訴意旨所認逾上開本院認定
    之借貸金額1千零6萬元部分之事實，因無任何積極證據足證
    係被告等向告訴人施用詐欺取得之財物，已如上述，此部分
    被訴犯行，尚屬不能證明，惟因公訴意旨認此部分事實，與
    上開論罪科刑部分有連續犯裁判上一罪之關係，爰不另為無
    罪之諭知。原審法院因認被告等罪證明確，而各予論科，固
    屬有據；然本件被告等詐欺之時間及金額，業如上述，原判
    決所認詐欺金額為1千6百26萬元，顯有違誤。被告等上訴意
    旨否認犯行，並執陳詞指摘原判決不當，雖非有理，但原判
    決既有上揭可議，仍應由本院予以撤銷改判。爰審酌被告等
    2人經濟狀況非佳，並無資力，竟利用告訴人對其等2人之信
    賴，向告訴人謊稱有多項投資，獲利豐厚以詐得款項之犯罪
    動機、目的、手段，其造成告訴人之損害金額近千萬元，犯
    後猶飾詞卸責，顯無悔意，犯後態度不佳，及被告2人參與
    詐騙行為分工之程度等一切情狀，分別量處如主文第2項項
    所示之刑，以示懲儆。又被告等犯本件之罪，時間係在96年
    4月24日以前，所犯罪名及量刑，均合於中華民國九十六年
    罪犯減刑條例第2條第1項第3款之減刑規定，爰併各諭知減
    得之刑。再者，被告等前均未曾受有期徒刑以上刑之宣告，
    有臺灣高等法院被告前案紀錄表在卷可按，其等經此次科刑
    之教訓，當知所警惕而無再犯之虞，且於本院審理中已與告
    訴達成和解，賠償損害，有和解書在卷可按，告訴人於本院
    亦當庭表示原諒被告等，本院認對彼等所宣告之刑，均以暫
    不執行為宜，爰併各宣告緩刑3年，以啟自新。
據上論斷，應依刑事訴訟法第369條第1項前段、第364條、第371
條、第299條第1項前段，刑法第2條第1項前段、第28條、第339
條第1項，修正前刑法第56條、第74條第1款，刑法施行法第1條
之1，中華民國九十六年罪犯減刑條例第2條第1項第3款、第7條
，判決如主文。
本案經檢察官丁○○到庭執行職務。
中    華    民    國    97    年     4    月     3    日
            刑事第六庭  審判長法  官  李  文  雄
                              法  官  張  恩  賜
                              法  官  邱  顯  祥
上列正本證明與原本無異。
不得上訴。
                              書記官  陳  桂  芬
中    華    民    國    97    年    4    月      3    日
附錄論罪科刑法條
刑法第339條
意圖為自己或第三人不法之所有，以詐術使人將本人或第三人之
物交付者，處5年以下有期徒刑、拘役或科或併科1000元以下罰
金。
以前項方法得財產上不法之利益或使第三人得之者，亦同。
前二項之未遂犯罰之。


司法院資訊處製作；財團法人民間司法改革基金會備份。
